【裁判字號】    98,親,13
【裁判日期】    980625
【裁判案由】    否認子女
【裁判全文】
臺灣臺中地方法院民事判決                98年度親字第13號
原      告  乙○○
被      告  丙○○
兼  上一人  甲○○
法定代理人
上列當事人間否認子女事件，本院於民國98年6 月17日言詞辯論
終結，判決如下：
    主      文
確認被告丙○○（男、民國○○○年○○月○日生、身分證號碼
：Ｚ000000000號）非被告甲○○自原告受胎之婚生子
女。
訴訟費用由被告負擔。
    事實及理由
一、按否認子女事件，與社會公益有關，當事人處分主義應受限
    制，故民事訴訟法規定關於認諾、自認及不爭執事實之效力
    之規定，在否認子女之訴不適用之，民事訴訟法第596條第1
    項準用同法第574條第3項之規定。是本件被告丙○○、甲○○就本件訴訟為認諾及訴訟上自認或不爭執事實，本院僅得
    以此自認或不爭執之情形，作為自由心證判斷事實真偽之資
    料，要不得據此即為否認被告丙○○與原告間之親子關係。
二、原告陳述：原告與被告甲○○於民國82年5月1日結婚，嗣於
    92年6月24日離婚，原告於97年7月17日辦理戶籍遷移時，發
    現被告甲○○於92年12月7 日產下被告丙○○，並登記為原
    告之婚生子，惟被告甲○○於雙方婚姻關係存續期間之91年
    5 月即離家與他人同居，未再與原告共同生活，被告丙○○
    雖係在原告與被告甲○○婚姻存續期間受胎，惟被告丙○○
    實非被告甲○○自原告所受胎，然因法律明定受胎期間之計
    算，被告丙○○仍被依法推定為原告之婚生子女，顯與實情
    不符，為此依法提起本訴。並聲明：如主文所示。
三、被告則以：對於原告之請求並無意見，被告丙○○確非被告
    甲○○自原告受胎所生等語。
四、本件原告主張之事實，除據其提出戶籍謄本1 件為證外，且
    有全戶戶籍資料查詢結果表2 件附卷可參。復原告及被告丙○○經博微生物科技股份有限公司為親子鑑定，而採取口腔
    黏膜細胞，以短重複序列片段分析毛細管電泳方法測試結果
    ，認為「送檢註明為乙○○與丙○○之檢體，其DNA STR 系
    統之D8S1179、CSF1PO、THO1、D16S539、FGA等5個基因座之
    基因型別矛盾，所以乙○○與丙○○間應不存在一親等直系
    血親血緣關係」，有博微生物科技股份有限公司分子生物實
    驗室ＤＮＡ基因圖譜型別分析報告在卷可稽。參酌現代生物
    科學發達，醫學技術進步，以ＤＮＡ檢驗方法鑑定子女之血
    統來源之精確度已達99.8% 以上，是上開親子鑑定結果應堪
    可採。本院審酌上開事證，認為原告主張被告丙○○非被告
    甲○○自原告受胎所生，應堪採信。
五、按從子女出生日回溯第181日起至第302日止，為受胎期間；
    妻之受胎，係在婚姻關係存續中者，推定其所生子女為婚生
    子女。前項推定，夫妻之一方或子女能證明子女非為婚生子
    女者，得提起否認之訴。前項否認之訴，夫妻之一方自知悉
    該子女非為婚生子女，或子女自知悉其非為婚生子女之時起
    2 年內為之，96年5月23日公布修正之民法第1062條第1項、
    第1063條定有明文。本件被告丙○○於92年12月7 日出生，
    回溯第181日起至第302日之受胎期間，既在原告與被告甲○○婚姻關係存續中，則依法自應推定被告丙○○為原告與被
    告甲○○之婚生子女，然被告丙○○既非被告甲○○自原告
    受胎所生等情，已如前述，則原告於98年2月6日，即在知悉
    子女非為婚生子女之日起2 年內，提起本件否認子女訴訟，
    依前揭法律規定，為有理由，應予准許。
六、訴訟費用負擔之依據：民事訴訟法第78條、第85條第1 項前
    段。
中    華    民    國    98    年    6     月    25    日
                  家事法庭    法  官  陳宗賢
以上正本係照原本作成。
如對本裁定抗告，須於裁定送達後20日內向本院提出抗告狀（須
附繕本）。
中    華    民    國    98    年    6     月    25    日
                              書記官  洪千羽


司法院資訊處製作；財團法人民間司法改革基金會備份。
